【裁判字號】    98,審易,151
【裁判日期】    980326
【裁判案由】    毒品危害防制條例
【裁判全文】
臺灣桃園地方法院刑事判決             98年度審易字第151號
公  訴  人  臺灣桃園地方法院檢察署檢察官
被      告  甲○○
指定辯護人  本院公設辯護人  陳瑞明
上列被告因違反毒品危害防制條例案件，經檢察官提起公訴（97
年度毒偵字第5657號），本院判決如下：
    主  文
甲○○施用第二級毒品，累犯，處有期徒刑柒月。
    事  實
一、甲○○前有廢止前麻醉藥品管理條例、毒品危害防制條例、
    竊盜、偽造文書、贓物等前科，其中於民國92年間，因竊盜
    案件，經本院以92年度壢簡字第1011號判決判處有期徒刑3
    月確定，於92年12月19日易科罰金執行完畢。另於93年間，
    因竊盜案件，經臺灣新竹地方法院以93年度易字第671 號判
    決判處有期徒刑4 月確定；復於同年間，因施用毒品案件，
    經本院以94年度簡上字第20號判決判處有期徒刑6 月確定；
    又於同年間，因竊盜案件，經本院以93年度易字第1324號判
    決判處有期徒刑8 月確定，前開三罪，復經本院以94年度聲
    字第2745號裁定應執行有期徒刑1 年4 月確定，於95年10月
    21日縮刑期滿執行完畢（均構成累犯）。
二、被告另曾於86年間，因施用毒品案件，經臺灣高等法院以87
    年度上易字第4471、4486號裁定送觀察、勒戒後，認無繼續
    施用毒品傾向，於87年10月6 日釋放出所，並經臺灣高等法
    院以87年度上易字第4471、4486號為免刑判決確定；於89年
    間，再因施用毒品案件，經本院以89年度毒聲字第6419號裁
    定送觀察、勒戒後，認無繼續施用毒品傾向，於89年12月4
    日釋放出所，並經臺灣桃園地方法院檢察署檢察官於89年12
    月5 日以89年度毒偵字第3629、3777、4510號為不起訴處分
    確定；又於90年間，因施用毒品案件，經本院以90年度毒聲
    字第3193號裁定令入戒治處所施以強制戒治，嗣因戒治成效
    評定合格，經本院以91年度毒聲字第533 號裁定停止戒治，
    於91年4 月17日停止處分出所並交付保護管束，至91年10月
    4 日保護管束期滿，未經撤銷停止戒治，而視為執行完畢，
    本次施用毒品犯行，並經本院以90年度易字第2469號判決判
    處有期徒刑4 月確定。其又於5 年內之93年間，因施用毒品
    案件，經本院以94年度簡上字第20號判決判處有期徒刑6 月
    確定。詎猶未能戒除毒癮，明知安非他命係業經公告列為毒
    品危害防制條例第2 條第2 項第2 款之第二級毒品，不得非
    法持有、施用，竟基於施用第二級毒品安非他命之犯意，於
    97年9 月27日某時，在桃園縣八德市東泰新村137 號租屋處
    ，施用第二級毒品安非他命1 次，嗣於97年9 月29日17時35
    分許，在其友人申永平位於桃園縣中壢市○○○街26號2 樓
    租屋處前為警查獲，並扣得申永平所有之安非他命1 包連同
    包裝袋1 只（淨重0.3 公克）等10項物品。
三、案經桃園縣政府警察局中壢分局報告臺灣桃園地方法院檢察
    署檢察官偵查起訴。
    理  由
一、本案被告甲○○所犯係刑事訴訟法第376 條第1 款最重本刑
    為3 年以下有期徒刑之罪，其於準備程序中就被訴事實為有
    罪之陳述，爰依刑事訴訟法第284 條之1 規定獨任進行審判
    程序。
二、按傳聞法則之重要理論依據，在於傳聞證據未經當事人之反
    對詰問予以核實，乃予排斥，惟若當事人已放棄對原供述人
    之反對詰問權，於法院審判時表明同意該等傳聞證據可作為
    證據，基於證據資料愈豐富，愈有助於真實發現之理念，並
    貫徹刑事訴訟法修法加重當事人進行主義之精神，確認當事
    人對於證據能力有處分權之制度，傳聞證據經當事人同意作
    為證據，法院認為適當者，亦得為證據。另當事人於調查證
    據時，對於傳聞證據表示「沒有意見」、「不用再傳喚詰問
    」，而未於言詞辯論終結前聲明異議，應視為已有將該等傳
    聞證據採為證據之同意，此刑事訴訟法第159 條之5 定有明
    文。本案被告於本院審理程序中已表示對卷內人證、書證、
    物證之證據能力均無意見，本院審理時，被告對於被告以外
    之人於審判外之陳述之證據能力並未表示意見，迄本院辯論
    終結前，被告亦未爭執本案證據之證據能力，依刑事訴訟法
    第159 條之5 第2 項之規定，應視為被告已同意本案相關之
    傳聞證據均可作為證據，本院斟酌本案卷內之證據並非非法
    取得，亦無證明力明顯過低之情形，且經本院於審判期日依
    法進行證據之調查、辯論，被告於訴訟上之程序權，已受保
    障，前揭各該證據，均得採為證據。
三、訊據被告甲○○對其於上揭時、地，施用第二級毒品安非他
    命之犯罪事實坦承不諱。而員警查獲被告後所採集之尿液檢
    體，經送請台灣檢驗科技股份有限公司以酵素免疫分析法初
    步檢驗，再佐以氣相層析質譜儀分析法確認檢驗結果確呈安
    非他命類陽性反應，此有桃園縣政府警察局中壢分局尿液暨
    毒品檢體真實姓名與編號對照表暨台灣檢驗科技股份有限公
    司濫用藥物檢驗報告各1 份附卷可稽，而以氣相層析質譜儀
    作藥物及其代謝產物之定性及定量分析，幾乎不會有偽陽性
    反應產生，為毒品檢驗學之常規，亦為本院辦理相關違反毒
    品危害防制條例案件所知悉，上開檢驗結果當足以認定為真
    實，足見被告上開自白確與事實相符，應堪採信。綜上所述
    ，本件事證明確，被告上揭犯行堪以認定，應予依法論科。
四、核被告所為，係犯毒品危害防制條例第10條第2 項之施用第
    二級毒品安非他命罪。其施用前持有第二級毒品之低度行為
    ，為其施用第二級毒品之高度行為所吸收，不另論罪。查被
    告前有如事實欄所載之犯罪科刑執行情形，有臺灣桃園地方
    法院檢察署刑案資料查註紀錄表、臺灣高等法院被告前案紀
    錄表各1 份在卷可參，被告於前案執行完畢後5 年內故意再
    犯本件有期徒刑以上之罪，為累犯，應依刑法第47條第1 項
    之規定加重其刑。爰審酌被告因施用毒品案，前經觀察、勒
    戒及強制戒治後，復因施用毒品案，迭經檢察官依法訴追及
    法院判刑，仍不知悔改、警惕，猶繼續施用毒品，惟此乃自
    戕行為且被告犯後已坦承悔悟等一切情狀，量處如主文所示
    之刑，以資懲儆。
五、扣案之安非他命1 包連同包裝袋1 只（淨重0.3 公克）等10
    項物品係同案遭查獲之證人申永平所有，業據申永平陳明在
    卷，宜由申永平案件中宣告沒收，本院毋庸宣告，附此敘明
    。
據上論斷，應依刑事訴訟法第284 條之1 、第299 條第1 項前段
，毒品危害防制條例第10條第2 項、刑法第11條前段、第47條第
1 項，判決如主文。
本案經檢察官周芝君到庭執行職務。
中    華    民    國    98    年    3     月    26    日
                  刑事庭  法  官  徐  培  元
以上正本證明與原本無異。
如不服本判決應於收受判決後10日內向本院提出上訴書狀，並應
敘述具體理由。其未敘述上訴理由者，應於上訴期間屆滿後20日
內向本院補提理由書 (均須按他造當事人之人數附繕本)「 切勿
逕送上級法院」。
                          書記官  張  筆  隆
中    華    民    國    98    年    3     月    26    日
附錄論罪科刑依據之法條：
毒品危害防制條例第十條第二項
施用第二級毒品者，處三年以下有期徒刑。


司法院資訊處製作；財團法人民間司法改革基金會備份。
